【裁判字號】    89,易,66
【裁判日期】    890711
【裁判案由】    賭博
【裁判全文】
臺灣臺南地方法院刑事判決                            八十九年度易字第六六號
    公  訴  人  臺灣台南地方法院檢察署檢察官
    被      告  乙○○
右列被告等因賭博案件，經檢察官提起公訴（八十八年度偵字第一三三七五號、第一
二七八０號），本院判決如左：
    主  文
乙○○在公眾得出入之場所賭博財物，處罰金貳仟元，如易服勞役，以參佰元折算壹
日。
扣案之電動賭博機具貳拾台（含「超級中國龍」壹台、「金牌獅王」壹台、「虎鯨」
壹台、「幸運葫蘆」壹台、「幸運七星」壹台、「霹靂楚漢」壹台、「滿貫大亨」肆
台、「開心球」貳台、「麻將台」壹台、「金蘋果連線」參台、「紅白勝利」貳台、
「東方五星」壹台及「霹靂名珠」壹台、及ＩＣ板貳拾片）、一百分之寄分卡柒張、
五百分之寄分卡肆拾伍張及賭資壹萬壹仟玖佰元，均沒收。
    事  實
一、乙○○明知甲○○（先行審結）所經營位於台南縣永康市○○街三十九號之「想
    不起來茶坊」為公眾得出入之場所，並以擺設電動賭博機具二十台（含「超級中
    國龍」一台、「金牌獅王」一台、「虎鯨」一台、「幸運葫蘆」一台、「幸運七
    星」一台、「霹靂楚漢」一台、「滿貫大亨」四台、「開心球」二台、「麻將台
    」一台、「金蘋果連線」三台、「紅白勝利」二台、「東方五星」一台及「霹靂
    名珠」一台）與不特定人賭博財物。其賭法為：凡參與賭博者，以現金按店內所
    定比例開分押注，如押中，賭客可得不等倍數之分數，並得以所贏得之分數換取
    寄分卡，再持該寄分卡再玩或以之兌換現金；不中，則押注金歸甲○○所有，仍
    於民國八十八年十月十四日進入上開茶坊以前開賭法把玩麻將機具賭博財物，嗣
    於同日下午一時許，為警當場查獲。並扣得上開電動賭博機具二十台（含ＩＣ板
    二十片）、一百分之寄分卡七張、五百分之寄分卡四十五張及賭資一萬一千九百
    元。
二、案經台南縣警察局永康分局報告臺灣台南地方法院檢察署檢察官偵查起訴。
    理  由
一、訊據被告乙○○固坦承曾於前開茶坊把玩麻將機具，且拿過寄分卡，惟辯稱未曾
    持寄分卡兌換過現金云云。經查：於前開茶坊把玩機具所贏得之寄分卡，得與茶
    坊兌換現金一節，業據被告曾於本院審判時自承不諱。（對檢察官起訴之事實有
    何陳述？）「我以前曾在該店看過有賭客可以拿寄分卡換現金。」、「我確實知
    道寄分卡可以兌換現金。」（參見本院八十九年一月十八日審判筆錄）。足認被
    告當日進入前開茶坊內把玩機具，係本於可以不確定機率獲得財物之賭博犯意而
    把玩該店內之機具，因之其本於賭博犯意而把玩機具之際，即已成立賭博罪。縱
    被告尚未將寄分卡兌換現金而實際取得財物，亦難解於賭博罪之成立。被告所辯
    ，尚不足採。本件被告犯行明確，堪以認定。
二、核被告所為係犯同法第二百六十六條第一項前段之賭博罪。爰審酌被告犯罪手段
    、動機、犯罪後猶仍辯詞避重就輕及其尚無犯罪前科等一切情狀，量處如主文所
    示之刑，並定易服勞役之標準。扣案之上開電動賭博機具二十台（含ＩＣ板二十
    片）、一百分之寄分卡七張、五百分之寄分卡四十五張為當場賭博之器具，一萬
    一千九百元為賭資，均應依刑法第二百六十六條第二項規定沒收之。
據上論斷，應依刑事訴訟法第二百九十九條第一項前段，刑法第二百六十六條第一項
前段、第二項、第四十二條第二項、罰金罰鍰提高標準條例第一條前段，第二條，判
決如主文。
本案經檢察官張啟祥到庭執行職務。
中      華      民      國    八十九    年      七      月     十一     日
                                  臺灣臺南地方法院刑事第四庭
                                          法  官    張  意  聰
                                          法  官    楊  惠  芬
                                          法  官    卓  穎  毓
右正本證明與原本無異。
如不服本判決應於判決送達後十日內，向本院提出上訴狀。
                                          書記官    黃  子  起
中      華      民      國   八十九     年      七      月     十二     日
附錄法條：
刑法第二百六十六條第一項：
在公共場所或公眾得出入之場所賭博財物者，處一千元以下罰金，但以供人暫時娛樂
之物為賭博者，不在此限。
當場賭博之器具與在賭檯或兌換籌碼處之財物，不問屬於犯人與否，沒收之。
刑法第二百六十七條
以賭博為常業者，處二年以下有期徒刑，得併科一千元以下罰金。


司法院資訊處製作；財團法人民間司法改革基金會備份。
